【裁判字號】    90,交訴,36
【裁判日期】    900710
【裁判案由】    公共危險等
【裁判全文】
臺灣苗栗地方法院刑事判決                            九十年度交訴字第三六號
    公  訴  人  臺灣苗栗地方法院檢察署檢察官
    被      告  庚○○
右列被告因公共危險等案件，經檢察官提起公訴（九十年度偵字第一八四○號），本
院判決如左：
    主  文
庚○○服用酒類，不能安全駕駛動力交通工具而駕駛，處有期徒刑參月；又從事業務
之人，因業務上之過失傷害人，處有期徒刑肆月；又駕駛動力交通工具肇事，致人受
傷而逃逸，處有期徒刑柒月；應執行有期徒刑壹年。
    事  實
一、庚○○係設於台北縣汐止鎮立邦通運有限公司之司機，以駕駛貨櫃車載運貨物為
    業，為從事駕駛業務之人，於民國九十年四月九日十六時許，在苗栗縣苑裡鎮飲
    用酒類，已因飲酒欠缺通常之注意力，而無安全駕駛車輛之能力，猶駕駛車牌號
    碼ＫＪ—六三九號之大貨車，於同日十七時許，由苗栗縣苑裡鎮○○○○○道台
    十三線公路由南往北方向行駛欲前往基隆，途經省道台十三線九十四點二公里之
    交通號誌管制路口時，原應注意車前狀況，隨時採取必要安全措施，而依當時客
    觀情形，並無不能注意之情形，竟疏於注意車前狀況，因而自後撞及當時因號誌
    顯示紅燈而停於路口，由甲○○所駕駛之車牌號碼ＭＡ—七六三五號自用廂型車
    （其上附載房鄭素貞、乙○○、丙○○、丁○○及ＡＮＮＯＢＮＵＫＵＮ  ＳＡ
    ＩＳＡＷＡＤ）。甲○○所駕駛之上開車輛因受衝撞，而撞擊停放於前方由己○○所駕駛、沿同方向行駛之車牌號碼ＬＫ–三四○二號自用小客車後方，己○○
    所駕駛之上述車輛。亦因受撞擊而衝撞前方由戊○○所駕駛之車牌號碼八Ｆ—九
    六七二號自用小客車之後方，致己○○受有後頸、右肘及雙膝多處擦傷等傷害；
    甲○○受有頭部多處擦裂傷、右手擦傷、右腿挫傷等傷害；房鄭素貞受有頭部外
    傷、腹部挫傷、左踝挫傷及右肘外傷等傷害；乙○○受有頭部外傷、臉部裂傷、
    左手裂傷及右踝挫傷等傷害；丙○○受有頭部外傷併多處裂傷等傷害；丁○○則
    受有頭部外傷併頭皮臉部裂傷、右橈尺骨骨折等傷害；另ＡＮＮＯＢＮＵＫＵＮ
      ＳＡＩＳＡＷＡＤ受有肋骨斷裂之傷害。庚○○於肇事後，見己○○、甲○○
    、房鄭素貞、乙○○、丙○○、丁○○及ＡＮＮＯＢＮＵＫＵＮ  ＳＡＩＳＡＷ
    ＡＤ等受傷，為逃避刑事責任，即另行起意逃逸。嗣於同日十八時三十七分許，
    在新竹市香山區○○○路八十五點三公里北上路段為警查獲。
二、案經己○○、甲○○、房鄭素貞、ＡＮＮＯＢＮＵＫＵＮ  ＳＡＩＳＡＷＡＤ
    訴由苗栗縣警察局竹南分局報請臺灣苗栗地方法院檢察署檢察官偵查起訴。
    理  由
一、訊之被告庚○○固坦承飲酒駕車及肇事等情，唯矢口否認有肇事逃逸情事，辯稱
    ：當日伊因細故遭老母責備心中難過才飲酒，且因不勝酒力而肇事，當時已神智
    不清，不知道發生什麼事，並非有意逃避刑事責任，更無意逃逸，且事後已與部
    分被害人達成民事和解，請求從輕發落云云。經查，被告之酒精測試值已達○點
    七一毫克，有測試紙一件附卷為憑，遠超過法定值○點五五毫克，且被告肇事致
    被害人甲○○等人受傷，並有診斷証明書附卷可按，另被告於肇事後即加速往北
    方逃逸，亦据告訴人己○○、戊○○、甲○○等人於警訊中指訴歷歷，此外並有
    道路交通事故調查報告表、照片等附卷可稽，被告所辯要屬卸責之詞，不足為採
    ，其右揭犯行足堪認定。
二、核被告庚○○所為，係犯刑法第一百八十五條之三、第一百八十五條之四及第二
    百八十四條第二項前段之罪。其所犯上開三罪間，犯意各別，罪名有異，構成要
    件不同，應予分論併罰。又其以一個過失傷害行為致多人受傷，係一行為觸犯數
    罪名之想像競合犯，應示人一罪之業務上過失行為處斷。爰審酌被告之品行、犯
    罪之手段、犯後態度、已與部分被害人達成民事和解等一切犯罪情狀，量處如主
    文所示之刑，並定其應執行之刑。
據上論斷，應依刑事訴訟法第二百九十九條第一項前段，刑法第一百八十五條之三、
第一百八十五條之四、第二百八十四條第二項前段、第五十五條、第五十一條第五款
，罰金罰鍰提高標準條例第一條前段，判決如主文。
本案經檢察官 吳 義 聰 到庭執行職務
中    華    民    國    九十      年    七    月      十            日
                                       台灣苗栗地方法院刑事第一庭
                                           法  官
右正本證明與原本無異。
如不服本判決，應於送達後十日內向本院提出上訴狀(須附繕本)，上訴於台灣高等
法院台中分院。
                                        書記官
中    華    民    國    八十      年                月                  日
附錄論罪科刑法條
中華民國刑法第一百八十五條之三
服用毒品、麻醉藥品、酒類或其他相類之物，不能安全駕駛動力交通工具
而駕駛者，處一年以下有期徒刑、拘役或三萬元以下罰金。
中華民國刑法第一百八十五條之四
駕駛動力交通工具肇事，致人死傷而逃逸者，處六月以上五年以下有期徒
刑。
中華民國刑法第二百八十四條
(過失傷害罪)
因過失傷害人者，處六月以下有期徒刑、拘役或五百元以下罰金，致重傷
者，處一年以下有期徒刑、拘役或五百元以下罰金。
從事業務之人，因業務上之過失傷害人者，處一年以下有期徒刑、拘役或
一千元以下罰金，致重傷者，處三年以下有期徒刑、拘役或二千元以下罰
金。


司法院資訊處製作；財團法人民間司法改革基金會備份。
